臺灣臺中地方法院刑事判決　　　　　　　 96年度易字第469號
公　訴　人　臺灣臺中地方法院檢察署檢察官
被　　　告　甲○○
上列被告因竊盜案件，經檢察官提起公訴（九十五年度偵字第二
七０六三號），本院判決如下：
    主    文
甲○○竊盜，未遂，處拘役拾日，如易科罰金，以新台幣壹仟
元折算壹日。
    犯罪事實
一、甲○○前於民國九十三年間，曾因竊盜案件，經本院以九十
    三年度沙簡字第七五０號判處拘役二十日確定；詎仍不知悔
    悟，猶思以不正當之手段獲取不法財物，其於九十五年十一
    月十八日二十三時五十分許，行經臺中縣梧棲鎮○○街八八
    號旁之人行道時，見路旁之水泥護柱上懸繫有臺中縣梧棲鎮
    公所所設置之護欄鐵鍊一條，適巧四下無人，甲○○乃認有
    機可乘，遂基於意圖為自己不法所有之犯意，徒手搖晃該護
    欄鐵鍊而著手欲將鐵鍊拔取而竊取之。適有臺中縣梧棲鎮○
    ○街八八號之居民乙○○在其住處陽台目擊甲○○之行竊舉
    動，遂於甲○○未能竊取前開護欄鐵鍊得手之際即予報警處
    理，經員警趕赴現場將甲○○逮獲，始進而查悉上情。
二、案經臺中縣警察局清水分局報請臺灣臺中地方法院檢察署檢
    察官偵查起訴。
    理    由
一、訊據被告甲○○固坦認確有於前揭時、地，徒手搖晃人行道
    旁水泥柱上之護欄鐵鍊之情事，惟矢口否認有何竊盜之犯行
    ，辯稱：伊於當日酒後行經該處，見路旁有護欄鐵鍊，伊一
    時興起，才徒手抓取該鐵鍊搖晃作樂，但並沒有任何偷竊據
    為己有的意思云云。惟查：
（一）證人即目擊現場景況之乙○○已於本院審理時到庭具結證
      稱：案發當時伊剛好在住處陽台上抽煙，看到被告甲○○
      在路旁拔取鐵鍊，伊趕緊報警處理，並持續注意被告之舉
      動。每逢有車輛路過之聲響時，被告就會警覺的跑到路旁
      躲藏，等到車子經過後才又跑出來繼續搖晃拔取鐵鍊。之
      後警察據報前來處理，被告就躲在人行道旁之花盆邊，伊
      看到後就告知員警被告躲藏的地方，才因此抓到被告等語
      綦詳（見本院卷第三六頁），以證人乙○○與被告素昧平
      生，復無怨隙，其應無可能甘冒刑法誣告及偽證罪追訴處
      罰之危險，故意捏造事實，於本院作證誣指被告有為竊盜
      犯行之理，是證人乙○○前揭所證，應屬可信。且本件復
      有現場圖一紙及員警查獲後所拍攝之相片四張得以佐證證
      人乙○○上開證述之真實性（見警卷第一五頁、第一六頁
      至第一七頁），足認被告應有證人乙○○所指之竊盜犯行
      無訛。
（二）被告甲○○雖以前揭情詞置辯；惟其先於警詢、偵查時均
      陳稱：伊當時蹲在路旁是為了上大號，不知道護欄鐵鍊為
      何會有鬆動的情形等語（見警卷第二頁至第三頁，偵查卷
      第一０頁至第一一頁），嗣於本院審理時見證人乙○○到
      庭始改稱：伊確有搖晃拔取護欄鐵鍊之舉動，但只是覺得
      好玩，並無偷竊之意云云（見本院卷第三五頁），其供詞
      前後反覆，莫衷一是，已難盡信其所陳為真。且參酌證人
      乙○○之前述證詞，被告搖晃拔取前揭護欄鐵鍊時，非惟
      於身旁有人車經過之聲響時，即會警覺跑到路旁閃避，且
      於員警到場時，更蓄意躲藏至路邊花盆旁隱蔽處，其若非
      因有欲加偷竊鐵鍊之意思，又何需有如此心虛迴避查緝之
      舉措，是其搖晃護欄鐵鍊係為圖自己不法所有而欲行竊取
      ，已堪憑認。另員警於被告藏身處，並未發現有任何排泄
      物，且被告遭緝捕時衣著整齊，並無如廁之跡象，益徵被
      告上開所辯躲藏至該處之緣由，實屬事後脫飾卸責之語，
      不足採信。準此，本件事證至臻明確，被告竊盜犯行洵堪
      認定。
二、被告甲○○已著手為前述竊取護欄鐵鍊之行為，惟未能偷竊
    得手即遭察覺，並為警緝獲，是核被告所為，係犯刑法第三
    百二十條第三項、第一項之普通竊盜未遂罪。被告已著手於
    竊盜犯行之實施而未能得逞，為未遂犯，應依刑法第二十五
    條第二項規定，減輕其刑。檢察官雖以本件查獲時，於被告
    藏身處旁之花盆內有扣得客觀上足以對人之生命、身體、安
    全構成威脅，具有危險性之鉗子一支，而認定被告有攜帶兇
    器之加重竊盜事實；惟被告是否攜帶兇器竊盜，事涉加重竊
    盜罪加重條件之構成，於審判上自需為嚴格之證明。本件被
    告自始即否認前開鉗子一支係屬其所有，且由其攜至現場之
    情事，而證人乙○○於本院審理時雖陳稱其所目擊之被告搖
    晃護欄鐵鍊欲拔取而竊盜之舉措，然其亦同時證述並未看到
    被告有拿取任何工具等語（見本院卷第三六頁）。另觀諸上
    開現場照片，亦未顯示該護欄鐵鍊必須以工具順勢轉旋，始
    得以鬆動拔取之跡象。本件既未於查扣該鉗子後，旋即採擷
    驗證其上有無被告之指紋以釐清被告是否曾持有該鉗子或係
    由被告攜至現場，單以在被告之藏身處旁之花盆查扣鉗子一
    節，即遽對被告為符合刑法竊盜罪加重條件之認定，似嫌率
    斷。本院衡酌刑事訴訟法上「罪疑惟輕」之原則，應認被告
    所為竊盜犯行尚不符刑法第三百二十一條第一項第三款之加
    重竊盜構成要件。被告所為既與加重竊盜之加重條件未相符
    合而僅構成普通竊盜罪，公訴人認被告所為涉犯刑法第三百
    二十一條第一項第三款之罪嫌，即有未洽，惟其基本社會事
    實仍屬同一，應予變更起訴法條。
三、爰審酌被告甲○○前已有如犯罪事實欄所載之竊盜犯罪前科
    紀錄，此有臺灣高等法院被告前案紀錄表可查，竟仍不思警
    省悔悟，奮發向上，猶貪取非份之財，欲行竊盜公家設置之
    公有設施，缺乏對財產權需予以尊重及法治之觀念，兼衡酌
    其於本件犯罪之動機、目的、手段，犯後飾詞否認犯行，未
    見悔悟之心之犯罪後態度等一切情狀，量處如主文所示之刑
    ，並諭知易科罰金之折算標準。至扣案之鉗子一支，並非為
    被告所有，且與其本件竊盜犯行無關連性，已經本院認定並
    論述如前，檢察官聲請對該鉗子同予宣告沒收，自有未洽，
    亦併述明之。
據上論斷，應依刑事訴訟法第二百九十九條第一項前段、第三百
條，刑法第三百二十條第一項、第三項、第二十五條第二項、第
四十一條第一項前段，刑法施行法第一條之一第一項、第二項前
段，判決如主文。
本案經檢察官丙○○到庭執行職務。
中　　華　　民　　國　　96　　年　　4 　　月　　3 　　日
                  刑事第一庭  審判長法  官  張國忠
                                    法  官  黃松竹
                                    法  官  陳思成
上正本證明與原本無異。
如不服本判決，應於送達後十日內向本院提出上訴狀（須附繕本
），上訴於臺灣高等法院臺中分院。
                                    書記官  王嘉麒
中　　華　　民　　國　　96　　年　　4 　　月　　3 　　日
附錄論罪科刑法條
刑法第三百二十條第一項、第三項
意圖為自己或第三人不法之所有，而竊取他人之動產者，為竊盜
罪，處五年以下有期徒刑、拘役或五百元以下罰金。
前二項之未遂犯罰之。
